臺灣高等法院臺中分院民事判決　九十三年度上易字第四四五號
　　　上　訴　人　乙○○
　　　訴訟代理人　甲○○
　　　　　　　　　丁○○
　　　被　上訴人　丙○○
　　　訴訟代理人　黃肇萍律師
右當事人間請求損害賠償事件，上訴人對於中華民國九十三年十月二十八日臺灣南投
地方法院九十三年度訴字第二八六號第一審判決提起上訴，本院於九十四年三月二十
三日言詞辯論終結，判決如左：
　　　主　　　文
上訴駁回。
第二審訴訟費用由上訴人負擔。
　　　事實及理由
一、本件被上訴人起訴主張：兩造係夫妻，上訴人於民國九十二年間涉嫌毆打伊，經
　　伊依法提出家庭暴力傷害告訴，詎上訴人為求脫罪，竟於九十二年五月十五日，
　　未經伊之同意，基於偽造伊之署押之犯意，在南投縣竹山鎮竹山秀傳醫院內，偽
　　簽伊之名於委託書上，並持以向該醫院醫生請求開立伊患有「自律神經失調」診
    斷書病歷資料提出於法院，致伊之身體、名譽等遭受損害，案經檢察官向台灣南
    投地方法院聲請簡易判決處刑，為此依民法第一百八十四條及第一百九十五條第
    一項規定，請求上訴人賠償精神上之損害新台幣（下同）二百萬元及自起訴狀繕
    本送達翌日起至清償日止，按年息百分之五計算之利息（原審判決上訴人應給付
    被上訴人十萬元並加付法定遲利息，其餘之訴駁回，被上訴人就其敗訴部分未據
    聲明不服）。
二、上訴人則以：上訴人未於九十二年間毆打被上訴人，被上訴人認上訴人不法侵害
    其身體為不實在，另對被上訴人主張上訴人偽造署押於委託書上，並持之向竹山
    秀傳醫院聲請被上訴人之診斷證明書部分，經刑事判決在案，上訴人沒有意見，
    惟上訴人並未要求該院醫生開立載有被上訴人患有「自律神經失調」之不實病歷
    資料等語，資為抗辯。
三、本件被上訴人主張兩造係夫妻，上訴人於九十二年五月十五日，竟未經被上訴人
    之同意，在南投縣竹山鎮竹山秀傳醫院內，偽簽被上訴人之名於委託書上，並持
    以向竹山秀傳醫院醫生請求開立被上訴人之診斷書提出於法院之事實，為上訴人
    所不爭，且上訴人上開偽造文書犯行，業經原法院簡易庭判處有期徒刑二月確定
    在案，有原法院九十三年度投刑簡字第三一二號乙○○偽造文書案刑事簡易判決
    一件附卷可稽，堪認被上訴人上揭主張為真實。至被上訴人主張上開診斷書記載
    被上訴人有自律神經失調係上訴人偽造云云，惟查，被上訴人於九十二年二月二
    十二日晚九時至醫院急診，主訴胸悶，呼吸急促（與家人吵架）後經理學檢查後
    認為是自律神經失調之症狀（自律神經失調之症狀包括胸悶、心悸呼吸急促、失
    眠等），此和前述之診斷書並無不符，對乙種診斷書並未留檔等情，此有被上訴
    人所提竹山秀傳醫院九十二年八月十八日九十二年竹秀公字第九二０二九二號函
    一件附卷足佐，是系爭診斷書內容應係該醫院根據理學檢查後填載，被上訴人主
    張係上訴人偽造云云，並不足採。
四、按不法侵害他人之身體、健康、名譽、自由、信用、隱私、貞操，或不法侵害其
    他人格法益而情節重大者，被害人雖非財產上之損害，亦得請求賠償相當之金額
    ，民法第一百九十五條第一項定有明文，而按個人之身體健康狀況、患病與否及
    所罹病名，核係屬個人隱私，應為隱私權保護範疇，第三人不得以非法方法取得
    他人就醫紀錄及申領診斷證明書等資料，查本件上訴人偽造被上訴人委託書向竹
    山秀傳醫院申請被上訴人之診斷證明書，並持以提出於承辦兩造通常保護令事件
    之本院審酌，自有損及被上訴人對己身病況之隱私權，被上訴人主張依首開法文
    請求上訴人賠償，自屬有據，復按所謂相當金額，應以實際加害情形與被害人名
    譽受損情節是否重大，以及加害人、被害人之身分、地位、經濟狀況等加以判斷
    ；本件上訴人係因與被上訴人間有通常保護令事件涉訟中，為提出攻擊、防禦方
    法，始偽造被上訴人簽名向竹山秀傳醫院請領診斷證明書後提出於法院作為對自
    己有利之憑據，而上訴人名下無車輛、土地或房屋等財產，被上訴人名下有一筆
    土地及一間房屋，此有原法院依職權查詢之財產所得明細表二件附卷足佐，另上
    訴人係南投高中畢業，現無工作，被上訴人係高中肄業，目前每月薪資約一萬六
    千元等情，業據兩造分別陳述在卷，是本院斟酌兩造之身分、地位、經濟狀況，
    認被上訴人請求十萬元之賠償為相當。
五、綜上所述，本件被上訴人主張其因上訴人偽造簽名致其隱私權受侵害為可採，上
    訴人所辯均為無可取，從而被上訴人依侵權行為之法律關係，請求上訴人賠償被
    上訴人十萬元及自起訴狀繕本送達之翌日即九十三年五月八日起至清償日止，按
    年息百分之五計算之利息之部分，於法有據，應予准許，逾此部分之請求，應予
    駁回。是則原審就上開應准許部分判命上訴人如數給付，於法並無不合。上訴意
    旨指摘原判決不當，求予廢棄改判，為無理由，應予駁回其上訴。
六、據上論結，本件上訴為無理由，依民事訴訟法第四百四十九條第一項、第七十八
    條，判決如主文。
中　　　華　　　民　　　國　　九十四　　年　　　四　　　月　　　六　　　日
　　　　　　　　　　　　　　　　　　　臺灣高等法院臺中分院民事第一庭
~B1　　　　　　審判長法　官　林陳松
~B2　　　　 　　　 　法　官　鄭金龍
~B3　　　　　　　　　法　官　王重吉
右為正本係照原本作成。
不得上訴。
~B 　 　　　　　　　書記官　紀美鈺
中　　　華　　　民　　　國　　九十四　　年　　　四　　　月　　　七　　　日
                                                                        Ｂ
